臺灣臺中地方法院刑事判決
111年度交易字第1331號
公  訴  人  臺灣臺中地方檢察署檢察官
被      告  鄭棋岷



上列被告因公共危險案件，經檢察官提起公訴（111年度速偵字
第3752號），本院判決如下：
    主    文
鄭棋岷吐氣所含酒精濃度達每公升零點二五毫克以上而駕駛動力
交通工具，處有期徒刑伍月，如易科罰金，以新臺幣壹仟元折算
壹日。
    犯罪事實
一、鄭棋岷於民國111年8月11日19時許起至20時許止，在臺中市
    外埔區風坑路某處，飲用威士忌酒後，其吐氣所含酒精濃度
    已達每公升0.25毫克以上，明知已處於不得駕駛動力交通工
    具之狀態，仍於翌（12）日15時15分許，騎乘車牌號碼000-
    000號普通重型機車上路。嗣於同日15時20分許，行經臺中市
    北區漢陽街與太原北路口處時，因行車左右搖晃而為警攔檢
    盤查，經警發現其滿身酒氣而對之施以酒精濃度測試，於同日
    15時26分許測得其吐氣酒精濃度為每公升0.42毫克，始查獲上
    情。
二、案經臺中市政府警察局第二分局報告臺灣臺中地方檢察署檢
    察官偵查起訴。
    理    由
一、本判決以下引用被告鄭棋岷以外之人於審判外之陳述，檢察
    官、被告均不爭執其證據能力，且迄至言詞辯論終結前亦未
    聲明異議，本院審酌上開陳述作成之情況並無違法不當之情
    形或證明力明顯過低之瑕疵，爰依刑事訴訟法第159條之5第
    1項及第2項規定，認均得為證據。再本判決以下引用之非供
    述證據，檢察官、被告均未表示排除前開證據之證據能力，
    本院審酌前開非供述證據並無證據證明係公務員違背法定程
    序所取得，亦無顯有不可信之情況與不得作為證據之情形，
    爰依刑事訴訟法第158條之4規定反面解釋、第159條之4規定
    ，認均得為證據。
二、上開犯罪事實，業據被告於警詢、偵訊及本院審理時均坦承
    不諱（見速偵卷第29至32頁、第67至69頁、本院卷第28頁、
    第30頁），並有員警職務報告書（見速偵卷第27頁）、酒精
    測定紀錄表（見速偵卷第39頁）、臺中市政府警察局舉發違
    反道路交通管理事件通知單、執行交通違規移置保管車輛收
    據（見速偵卷第41至43頁）在卷可稽，足認被告之自白與事
    實相符，應予採信。從而，本案事證明確，被告犯行堪以認
    定，應依法論科。
三、論罪科刑：
㈠、核被告所為，係犯刑法第185 條之3 第1 項第1 款之駕駛動
    力交通工具而吐氣所含酒精濃度達每公升零點二五毫克以上
    之罪。
㈡、被告前因酒後駕車之公共危險案件，經臺灣桃園地方法院以1
    09年度桃交簡字第1919號判決判處有期徒刑4月，併科罰金
    新臺幣2萬元確定，有期徒刑部分於110年2月5日易科罰金執
    行完畢乙節，有臺灣高等法院被告前案紀錄表在卷可憑（見
    本院卷第15頁），其於受有期徒刑執行完畢後5 年內，故意
    再犯本案有期徒刑以上之罪，為累犯，並酌以被告故意再犯
    相同之罪，足見其有特別惡性，且前罪之徒刑執行無成效，
    被告對於刑罰之反應力顯然薄弱，爰依刑法第47條第1 項規
    定加重其刑（司法院大法官釋字第775 號解釋意旨參照）。
    另本案被告所犯之罪雖有構成累犯加重其刑之適用，但基於
    精簡裁判之要求，尚無庸於主文為累犯之諭知（110年度台
    上大字第5660號裁定意旨參照）。
㈢、爰審酌被告前有4次酒駕紀錄，有上開前案紀錄表可稽，猶無
    視法規禁令，於服用酒類後呼氣酒精濃度達每公升0.42毫克
    之狀態下，仍執意騎乘普通重型機車行駛於道路上，非但危
    害自身性命，亦危害公眾往來行車安全，實不宜輕縱。惟考
    量被告本次犯罪並未對他人之生命、身體及財產法益造成具
    體實害，且被告犯後即坦承犯行，兼衡其素行、於本院審理
    時自述之高中肄業、從事自來水管工程工作、離婚、需扶養
    尚在就學中之子女、家境尚可之生活狀況（見本院卷第31至
    28頁）等一切情狀，量處如主文所示之刑，並諭知易科罰金
    之折算標準。
據上論斷，應依刑事訴訟法第299 條第1項前段，刑法第185 條
之3 第1 項第1 款、第47條第1 項、第41條第1 項前段，刑法施
行法第1 條之1 第1 項，判決如主文。
本案經檢察官蔣忠義提起公訴，檢察官宋恭良到庭執行職務。
中　　華　　民　　國　　111 　年　　10　　月　　14　　日
                  刑事第九庭  法  官  簡志宇
以上正本證明與原本無異。
如不服本判決應於收受判決後20日內向本院提出上訴書狀，並應
敘述具體理由；其未敘述上訴理由者，應於上訴期間屆滿後20日
內向本院補提理由書（均須按他造當事人之人數附繕本）「切勿
逕送上級法院」。
                              書記官  林靖淳
中　　華　　民　　國　　111 　年　　10　　月　　14　　日
附錄本案論罪科刑法條全文
中華民國刑法第185條之3
駕駛動力交通工具而有下列情形之一者，處二年以下有期徒刑，
得併科二十萬元以下罰金：
一、吐氣所含酒精濃度達每公升零點二五毫克或血液中酒精濃度
    達百分之零點零五以上。
二、有前款以外之其他情事足認服用酒類或其他相類之物，致不
    能安全駕駛。
三、服用毒品、麻醉藥品或其他相類之物，致不能安全駕駛。
因而致人於死者，處三年以上十年以下有期徒刑；致重傷者，處
一年以上七年以下有期徒刑。
曾犯本條或陸海空軍刑法第五十四條之罪，經有罪判決確定或經
緩起訴處分確定，於五年內再犯第一項之罪因而致人於死者，處
無期徒刑或五年以上有期徒刑；致重傷者，處三年以上十年以下
有期徒刑。